臺北高等行政法院裁定
111年度訴字第956號
原      告  威碩精密實業有限公司


代  表  人  徐露仙              
訴訟代理人  鍾凱勳  律師
            黃姝嫚  律師
被      告  交通部民用航空局

代  表  人  林國顯              
上列當事人間民用航空法事件，原告提起行政訴訟，本院裁定如
下：
    主  文
本件移送於臺灣臺北地方法院行政訴訟庭。
　　理  由
一、按訴訟之全部或一部，法院認為無管轄權者，依原告聲請或
    依職權以裁定移送於其管轄法院，行政訴訟法第18條準用民
    事訴訟法第28條第1項定有明文。次按「（第1項）適用簡易
    訴訟程序之事件，以地方法院行政訴訟庭為第一審管轄法院
    。（第2項）下列各款行政訴訟事件，除本法別有規定外，
    適用本章所定之簡易程序：……。三、其他關於公法上財產
    關係之訴訟，其標的之金額或價額在新臺幣40萬元以下者。
    」、「對於公法人之訴訟，由其公務所所在地之行政法院管
    轄。其以公法人之機關為被告時，由該機關所在地之行政法
    院管轄。」同法第229條第1項、第2項第3款及第13條第1項
    亦分別有明文規定。
二、緣訴外人遠東航空股份有限公司所有國籍編號0-00000(機型
    ：MD-82)航空器(下稱系爭航空器)前經法務部行政執行署臺
    北分署(下稱臺北分署)拍賣，由原告於民國110年2月3日得
    標買受並繳足全部價金，臺北分署遂發給原告110年2月4日
    北執戊109年費執特專字第00032284號權利移轉證書。原告
    取得系爭航空器所有權後，仍將系爭航空器停留在被告所屬
    臺北國際航空站（下稱臺北站）場站內，臺北站爰依民用航
    空法第37條第1項、使用國營航空站助航設備及相關設施收
    費標準及使用國營航空站助航設備及相關設施收費費率表，
    核算原告應繳交系爭航空器111年2月份停留費計新臺幣（下
    同）37萬5,760元，並以111年3月9日北站航字第1115002050
    號函（下稱原處分）附收款書、機場設備使用及服務各費明
    細表，通知原告繳納系爭航空器111年2月份停留費計37萬5,
    760元。原告不服原處分，循序提起本件行政訴訟。
三、經查，本件原告起訴主張之訴訟標的金額未逾40萬元(見本
    院卷第13頁)，依行政訴訟法第229條第1項及第2項第3款規
    定，為適用簡易訴訟程序事件，地方法院行政訴訟庭為第一
    審管轄法院。又被告位在臺北市○○區，故本件應以臺灣臺北
    地方法院行政訴訟庭為本件第一審管轄法院，爰依行政訴訟
    法第18條準用民事訴訟法第28條第1項規定，裁定如主文。
中　　華　　民　　國　　111 　年　　8 　　月　　25　　日
                    臺北高等行政法院第五庭
                              審判長法  官　蘇嫊娟 
                                    法  官　劉正偉 
                                    法  官　陳雪玉
上為正本係照原本作成。
如不服本裁定，應於送達後10日內向本院提出抗告狀（須按他造
人數附繕本）。
中　　華　　民　　國　　111 　年　　8 　　月　　25　　日
                                    書記官  王月伶